【裁判字號】    89,毒抗,394
【裁判日期】    890616
【裁判案由】    毒品危害防制條例
【裁判全文】
臺灣高等法院刑事裁定                            八十九年度毒抗字第三九四號
    抗  告  人即
    受保護管束人  甲○○
右列抗告人因違反毒品危害防制條例案件，不服臺灣桃園地方法院中華民國八十九年
三月三十一日裁定（八十九年度毒聲字第二四四六號）提起抗告，本院裁定如左：
    主  文
抗告駁回。
    理  由
一、原裁定意旨略以：抗告人即受保護管束人甲○○前因違反毒品危害防制條例案件
    ，經該院以八十八年度毒聲字四二二五號裁定令入戒治處所施以強制戒治一年，
    八十八年七月二十八日執行強制戒治在案。嗣於臺灣新竹戒治所強制戒治中，因
    其符合規定而無繼續戒治之必要，經該院於八十八年十二月二日以八十八年度毒
    聲字第七二七九號裁定停止戒治，所餘戒治期間付保護管束，並自八十八年十二
    月十七日起至八十九年七月二十六日止執行保護管束，此有臺灣桃園地方法院檢
    察署檢察官執行保護管束指揮書、該院八十八年度毒聲字第七二七九號裁定各一
    份附卷可稽。檢察官以受保護管束人於保護管束期間竟不知悔改，又於八十九年
    二月二十三日在臺灣桃園地方法院檢察署對之採尿前回溯九十六小時內之某時許
    ，在不詳處所施用第一級毒品海洛因（或嗎啡）一次，經將其於上開時、地採得
    之尿液送交鑑定結果，確呈鴉片類嗎啡陽性反應，此有台灣桃園地方法院檢察署
    施用毒品犯受保護管束人採尿報告編號表、受保護管束人（被告）尿液檢體監管
    紀錄表（第三聯）、台灣檢驗科技股份有限公司濫用藥物尿液檢驗報告各一份在
    卷足憑，足證受保護管束人甲○○確曾於保護管束期間施用第一級毒品海洛因（
    或嗎啡）一次，違反保護管束應遵守事項情節重大，聲請依毒品危害防制條例第
    二十二條第二項規定，裁定受保護管束人徐英潮撤銷停止戒治，令入戒治處所施
    以強制戒治，核無不合，爰依保安處分執行法第七十四條之二第一款前段及上揭
    規定，裁定撤銷受保護管束人甲○○停止戒治，令入戒治處所施以強制戒治等語
    。
二、抗告意旨略以：伊於八十九年一月一日工作時受傷，致腳踝嚴重挫傷，赴醫治療
    ，並服用藥物，導致伊於八十九年二月間向觀護人報到並採取尿液檢驗時呈藥物
    嗎啡反應，而非毒品甲基安非他命反應。伊於保護管束期間確無施用毒品，原裁
    定竟撤銷停止戒治，實難甘服云云。
三、經查：抗告人於八十九年二月二十三日於台灣桃園地方法院檢察署採取之尿液送
    檢驗結果呈嗎啡陽性反應，此有台灣檢驗科技股份有限公司濫用藥物尿液檢驗報
    告在卷。再本院將該尿液送法務部調查局複驗結果有嗎啡陽性反應及甲基安非他
    命陽性反應，且該檢驗結果已排除非毒品所可能產生類似之狀況，此有該局八十
    九年六月九日（89）陸（一）字第89039145號檢驗通知書在卷可參。抗告人雖辯
    稱：係因腳踝受傷，服用藥物所致云云，惟抗告人並未提出係服用何藥物，以供
    查證。故其前述所辯，不足採信。本件事證明確，原審依檢察官聲請，依毒品危
    害防制條例第二十二條第二項及保安處分執行法第七十四條之二第一款前段規定
    裁定撤銷停止戒治，令入戒治處所施以強制戒治，於法並無不合。本件抗告，並
    無理由，應予駁回。
四、據上論結，應依刑事訴訟法第四百十二條，裁定如主文。
中    華    民    國    八十九    年       六       月       十六       日
                              臺灣高等法院刑事第二十一庭
                                  審判長法  官  葉  騰  瑞
                                        法  官  魏  大  喨
                                        法  官  陳  憲  裕
右正本證明與原本無異。
不得再抗告。
                                        書記官  劉  育  妃
中    華    民    國    八十九    年        六      月       十九       日


司法院資訊處製作；財團法人民間司法改革基金會備份。
